臺灣苗栗地方法院刑事判決　　　　　　100年度苗簡字第116號
聲　請　人　臺灣苗栗地方法院檢察署檢察官
被　　　告　何碧嬌
上列被告因詐欺案件，經檢察官聲請以簡易判決處刑（100年度
偵字第138號），本院判決如下：
    主      文
何碧嬌幫助犯詐欺取財罪，處有期徒刑參月，如易科罰金，以新
臺幣壹仟元折算壹日。
    事實及理由
一、本件犯罪事實及證據均引用檢察官聲請簡易判決處刑書內容
    之記載（如附件）。
二、爰審酌被告犯罪之動機、目的、手段僅係提供帳戶存摺、提
    款卡及密碼，並非實際參與詐欺行為、交付之帳戶數量、被
    害人數及被害程度、犯後態度、生活狀況、智識程度等一切
    情狀，量處如主文所示之刑，併諭知易科罰金之折算標準。
三、應適用法條：
  （一）刑事訴訟法第449 條第1 項前段、第454 條第2 項。
  （二）刑法第339 條第1 項、第30條第1 項前段、第2 項、
        第55條、第41條第1 項前段。
  （三）刑法施行法第1 條之1 第1 項、第2 項前段。
四、如不服本判決，應於判決送達後10日內向本院提出上訴狀 (
    應附繕本)，上訴於本院合議庭。
中    華    民    國  100     年    2     月    21    日
                  苗栗簡易庭    法  官  周靜妮
以上正本證明與原本無異。
如不服本判決應於收受判決後10日內向本院提出上訴書狀，並應
應敘述具體理由。其未敘述上訴理由者，應於上訴期間屆滿後20
日內向本院補提理由書( 均須按他造當事人之人數附繕本) 「切
勿逕送上級法院」。告訴人或被害人如對本判決不服者，應具備
理由請求檢察官上訴，其上訴期間之計算係以檢察官收受判決正
本之日期為準。
                                書記官  巫  穎
中    華    民    國  100     年    2     月    21    日
附錄本判決論罪科刑法條全文：
中華民國刑法第339條
意圖為自己或第三人不法之所有，以詐術使人將本人或第三人之
物交付者，處5 年以下有期徒刑、拘役或科或併科1 千元以下罰
金。
以前項方法得財產上不法之利益或使第三人得之者，亦同。
前二項之未遂犯罰之。
中華民國刑法第30條
幫助他人實行犯罪行為者，為幫助犯。雖他人不知幫助之情者，
亦同。
幫助犯之處罰，得按正犯之刑減輕之。
附件：
臺灣苗栗地方法院檢察署檢察官聲請簡易判決處刑書
                                      100年度偵字第138號
    被      告  何碧嬌  女  35歲（民國○○年○月○○日生）
                        籍設苗栗縣苗栗市玉苗里14鄰西勢美
                        北125之3號
                        現居台中市○○區○○路405號
                        國民身分證統一編號：Ｚ000000000號
上列被告因詐欺案件，業經偵查終結，認為宜以簡易判決處刑，
茲將犯罪事實及證據並所犯法條分敘如下：
一、何碧嬌明知將金融機構帳戶資料交付予不熟識之人使用，可
    能幫助詐欺集團向他人詐財，竟不違本意而基於幫助他人犯
    罪之犯意，於民國99年10月26日某時，在台中市○○區○○
    街某處，以新台幣（下同）4,000元之代價，將其所申設之
    華南商業銀行台中分行第000000000000號帳戶之提款卡及密
    碼等資料出售予不詳年籍人士使用。而該不詳年籍人士與詐
    騙集團成員，基於意圖為自己不法之所有，分別於99年10月
    28日及同年11月2 日，以電話向陳秀菊及邱秀蘭兩人詐稱為
    其舊識，因亟需現金周轉云云，致兩人不疑有詐，而分別匯
    款3萬元及8萬元至何碧嬌上開帳戶，旋遭詐騙集團成員提領
    一空，嗣經陳秀菊兩人查覺有異狀始報警後循線查獲。
二、案經陳秀菊及邱秀蘭訴由苗栗縣警察局苗栗分局報告偵辦。
        證據並所犯法條
一、訊據被告何碧嬌坦承收取4,000元後交付提款卡等資料予不
    詳之人一情不諱，然矢口否認有何不法犯行，辯稱：伊為辦
    理貸款看到報紙分類廣告後，依報上所記載之資料聯絡後，
    貸得4,000元，並依要求將提款卡及密碼交予對方，做為將
    來還款之用，不知道帳戶會被用來犯罪云云。經查：被告為
    上開帳戶之申請人乙節，業經被告自承在卷，並有帳戶申請
    人資料一份在卷可按，而告訴人陳秀菊及邱秀蘭匯款至被告
    所申請之前開帳戶乙情，亦據告訴人兩人於警詢中證述甚詳
    ，並有自動櫃員機交易明細表、郵政跨行匯款申請書及被告
    帳戶存款交易明細查詢單一份在卷可按。至被告辯稱不知其
    帳戶會被用來犯罪云云，然查金融機構帳戶為人民存取財產
    之重要工具，一般人對於帳戶存摺及金融卡均會妥善保管，
    而近來詐騙或恐嚇取財歹徒利用人頭帳戶，除能取得被害人
    所匯入之款項外，尚可規避司法警察機關之調查，此為大眾
    傳播媒體所報導，被告為成年人，非無社會經驗，豈有不知
    之理？參以被告自99年9月起，即因詐欺案件遭台灣台中地
    方法院檢察署偵辦中（業於99年11月18日經不起訴處分），
    有刑事資料查註紀錄表在卷可佐，其理應對於上開訊息具有
    更高之警覺性，然其貪圖小利罔顧於此，而貿然將提款卡等
    資料交予毫無所悉之人士，自難認其非無幫助他人詐欺之不
    確定故意，被告辯稱上情，顯不足採信，其犯嫌堪予認定。
二、核被告何碧嬌所為，係犯刑法第30條第1項前段、刑法第339
    條第1項之幫助詐欺取財罪嫌。又被告幫助他人犯罪，請依
    刑法第30條第2項之規定，減輕其刑。
三、依刑事訴訟法第451條第1項聲請逕以簡易判決處刑。
    此    致
臺灣苗栗地方法院
中    華    民    國   100    年    1     月    12    日
                              檢  察  官  蕭  慶  賢
本件證明與原本無異
中    華    民    國   100    年    1     月    19    日
                              書  記  官  彭  國  恭